# 计划终止经营审计报告

提问人：caroy90 时间：2020-01-16 15:31:46
客户 2019 年正常经营，计划 2020 年 2 月 29 日停止经营，关于 2019 年审计报告意见类型和持续经营编制基础，各位有什么意见呢？

回答人：chenyiwei
终止经营的原因是什么？如果没有该计划，企业自身的业务是否仍具有独立持续经营的能力？对现有的资产、业务和人员准备如何处理？
如果现有的资产、业务和人员将转入同一控制下的另一关联方继续经营的，则业务的持续性仍然是延续的，本年度报表仍可以采用持续经营基础编制。
如果期后管理层作出决定终止经营，且已将该决定公告给受影响各方，拟关停现有业务、变现资产、清偿负债和遣散人员，则 2019 年末资产负债表不能再按持续经营基础编制，对期末资产、负债应按预计可变现净额计量，确认资产的可变现损益、同时需计提各种在非持续经营情况下才需要支付的负债等。